臺灣臺中地方法院民事判決  九十年度親字第七九號
    原      告    甲○○
    被      告    丙○○
    兼法定代理人  乙○○
右當事人間否認子女事件，本院判決如左：
    主      文
確認被告丙○○（女，原告甲○○於民國九十年九月二十八日於呂其嘉婦產科診所產
出）與被告乙○○間之父子關係不存在。
訴訟費用由被告負擔。
    事      實
甲、原告方面：
    一、聲明：如主文所示。
    二、陳述：原告與被告乙○○於民國八十八年一月十九日結婚，嗣於九十年四月
        十六日離婚，原告於九十年九月二十八日生下一女即被告丙○○，受胎係在
        婚姻關係存續中，惟被告乙○○於八十八年九月十六日因案入監服刑，八十
        九年七月十五日出獄後亦未和原告見面，即於九十年一月十二日又入監接受
        強制戒治，是原告自八十八年九月間起即未與被告乙○○同居發生關係，是
        被告陳孟瑩非原告自被告乙○○受胎所生，因受胎期間之計算，被告丙○○
        仍被依法推定為被告乙○○之婚生子，為此依法訴請判決如聲明。
    三、證據：提出戶籍謄本二份、出生証明書乙份為証。
乙、被告方面：
    一、聲明：求為適當之判決。
    二、陳述：對原告之主張並不否認，伊確自八十八年九月十六日因案入監服刑，
        八十九年七月十五日出獄後即未和原告見面，並於九十年一月十二日又入監
        接受強制戒治，均未有與原告同居之事實，被告丙○○確非自被告乙○○所
        受胎。
丙、本院依職權函查被告乙○○之前案資料查註紀錄表、在監在押資料表及函請中國
    醫藥學院附設醫院就被告丙○○是否為原告與被告乙○○所生為血緣鑑定。
    理      由
一、本件原告主張其與被告乙○○於八十八年一月十九日結婚，嗣於九十年四月十六
    日離婚，原告於九十年九月二十八日生下一女即被告丙○○，受胎係在婚姻關係
    存續中，業據原告提出戶籍籍本及出生証明各一份為証，而被告乙○○於八十八
    年九月十六日即入台中監獄執行竊盜罪之徒刑，於八十九年七月十五日出監，並
    於九十年一月十二日於台中看守所執行觀察勒戒，迄九十年二月二日始因無繼續
    施用傾向出監等情，亦經本院依職權函查被告乙○○之刑案資料查註紀錄表及在
    監在押資料表審認屬實，亦有上開刑案資料查註紀錄表及在監在押資料表附卷可
    稽，另被告丙○○與被告乙○○經中國醫藥學院附設醫院鑑定，根據Ｄ２Ｓ１３
    ３８，Ｄ８Ｓ１１７９，ＦＧＡ等ＤＮＡ標記分析結果可以排除乙○○與丙○○
    之親子關係，有中國醫藥學院附設醫院九十一年五月十日院兒字第九一○五一二
    九九號函附之親子鑑定結果乙紙附卷可稽，是原告主張被告丙○○非原告自被告
    乙○○受胎所生，應堪採信。
二、按妻之受胎，係在婚姻關係存續中者，推定其所生子女為婚生子女。前項推定，
    如夫妻之一方能證明妻非自夫受胎者，得提起否認之訴。但應於知悉子女出生之
    日起，一年內為之。民法第一千零六十三條第一項、第二項分別定有明文。經查
    ，被告丙○○非原告自被告乙○○受胎已如前述，故原告於九十年十一月十二日
    ，即在知悉子女出生之日起一年內，提起本件否認子女訴訟，依前揭法律規定，
    為有理由，應予准許。
三、據上論結，本件原告之訴為有理由，依民事訴訟法第第七十八條、第八十五條第
    一項前段，判決如主文。
中      華      民      國    九十一    年      五    月      三十一    日
                                臺灣臺中地方法院家事法庭
~B法      官  涂秀玲
右為正本係照原本作成
如對本判決上訴須於判決送達後廿日內向本院提出上訴狀
中      華      民      國    九十一    年      五      月      三十一  日
~B法院書記官
